# 投资企业前期优先限额分红会计处理

提问人：Laughing-HH 时间：2019-10-31 06:30:22
陈版主，您好！有一个会计处理想请教一下，具体情况如下：A 公司与 B公司在境外共同新设一个公司 C，A 出资 3,000 万元，占比 49%，B出资1,000 万，占比 51%，C公司实际经营由 B 公司负责，且 3 个董事会席位中 B占 2 个，A 占 1 个；A、B 双方签订的投资协议约定，C 公司盈利后A 公司享有 2,000 万元优先分红权，在 A 公司获得 2,000 万分红后，B才由权力与 A公司按持股比例分红，如产生亏损则按各自按持股比例承担。
问题：A 公司权益法核算时，对于C 公司不超过 2000 万的未分配利润，A公司是否可以将 C 公司账面利润作为投资收益核算，同时B 在编制合并报表时，对于 C公司归属于母公司的净利润为 0 ？待 C公司分配 2,000 万利润时冲减 A公司长投。

回答人：chenyiwei
根据主帖所述情况，A 出资 3000 万元，股比 49%，B 出资 1000 万元，股比 51%，A 享有 2000 万元的优先分红权。据此，应当将 A 的出资分拆为债权投资和股权投资两部分，按照 B 的出资额按比例换算的部分（=1000/51%*49%=960.78 万元）为股权投资，剩余部分（3000-960.78=2039.22 万元）为债权投资（与之相对应，C 公司应将该金额确认为负债而不是权益）。相应地，后续 A 享有的优先分红作为对债权投资的回收处理，剩余的收益和净资产才是权益法核算的依据。

提问人：Laughing-HH 时间：2019-11-01 06:30:22
但是合同中同时规定了，如果 C 公司亏损，A 公司和B 公司是按照持股比例共担风险。同时 C 如果将 2039.22 万元作为负债，则分红时冲减债权投资与公司分红时的分红决议等法律性文件会不会有影响。且 2039.22 万元只能收回来 2000 万元，这个时间性也不确定的情况下，是不是直接按照其账面价值核算，并同时对 39.22 万元确认债权的同时计提减值。
同时 A 是上市公司，如果核算为债权的话，则年度关联方交易里是否作为资金占用披露？
是否作为权益性投资收回比较合适？

回答人：chenyiwei
还是建议将其中的背景分析清楚，合理区分其中的股权投资和债权投资。